臺灣桃園地方法院刑事判決　　　　　　　　　　　　九十一年度訴字第一六六五號
　　公　訴　人　臺灣桃園地方法院檢察署檢察官
　　被　　　告　甲○○　男　三.
右列被告因違反毒品危害防制條例案件，經檢察官提起公訴（九十一年度毒偵字第一
一五七號、第二四四八號），本院判決如左︰
    主  文
甲○○連續施用第一級毒品，處有期徒刑捌月。扣案之第一級毒品海洛因壹包（淨重
零點零壹公克，包裝重零點貳貳公克），沒收銷燬之。扣案之已使用過之注射針筒壹
支、杓子貳支、黑盒子壹個，均沒收。又連續施用第二級毒品，處有期徒刑陸月。扣
案之安非他命吸食器壹組沒收。應執行有期徒刑壹年壹月。扣案之第一級毒品海洛因
壹包（淨重零點零壹公克，包裝重零點貳貳公克），沒收銷燬之。扣案之已使用過之
注射針筒壹支、杓子貳支、黑盒子壹個、安非他命吸食器壹組，均沒收。
    事  實
一、甲○○前因施用毒品案件，經裁定送觀察、勒戒及強制戒治期滿後，經臺灣桃園
    地方法院檢察署檢察官於九十一年一月十一日，以九十一年度戒偵字第四二號不
    起訴處分確定。惟仍不思警惕，又基於施用第一級毒品海洛因之概括犯意，自九
    十一年五月七日起至同年九月十三日止，在其位於桃園縣桃園市○○路二三一巷
    四號三樓住處，連續非法施用海洛因多次。另基於施用第二級毒品安非他命之概
    括犯意，自九十一年五月七日下午四時四十分許採尿時起回溯九十六小時內某一
    時點起至同年九月十三日下午二時許採尿時起回溯九十六小時內某一時點止，連
    續在其上開住處，非法施用安非他命多次。嗣為警於九十一年五月七日下午三時
    許，在桃園縣桃園市○○路二三一巷四號三樓查獲，並當場扣得第一級毒品海洛
    因一包（淨重０．０一公克，包裝重０．二二公克）、甲○○所有供其施用海洛
    因所用之已使用過之注射針筒一支、杓子二支及甲○○用來藏放海洛因及杓子所
    用之黑盒子一個。又於同年九月十三日中午十二時三十分許，復為警在上址查獲
    ，並起出甲○○所有供其施用毒品所用之安非他命吸食器一組。經本院再依聲請
    裁定甲○○令入戒治處所，施以強制戒治（九十一年度毒聲字第一九二八號）。
二、案經桃園縣警察局桃園分局移送臺灣桃園地方法院檢察署檢察官偵查起訴。
    理  由
一、訊據被告甲○○固於本院審理時坦承有於前開時、地施用海洛因之犯行不諱，惟
    矢口否認有施用安非他命犯行，辯稱：為警查獲那段時間伊有朋友在伊住處施用
    安非他命，可能是吸到他的二手煙云云。經查被告於九十一年五月七日下午四時
    四十分許為警採尿送請鑑驗結果，呈嗎啡及安非他命陽性反應，另於同年九月十
    三日下午二時許為警採尿送請鑑驗結果，呈安非他命陽性反應，嗣再經本院將該
    尿液送請複驗結果，呈嗎啡及甲基安非他命陽性反應等情，有桃園縣衛生局不法
    藥物尿液檢定書二份附卷及法務部調查局調科壹字第０九一００四五七五一０號
    檢驗通知書一份附於本院九十一年毒聲字第一九二八號案卷內可佐。又扣案之白
    粉一包，經送請鑑定結果，亦認含毒品海洛因成分（淨重０．０一公克，包裝重
    ０．二二公克），有法務部調查局調科壹字第０八０００五三四九號鑑定通知書
    一份附卷可憑，復有現場查獲照片影本六幀、及現場查獲照片二幀及如事實欄所
    載之物扣案足據，堪認被告確有於前開時、地，非法施用海洛因及安非他命之犯
    行無訛，被告前開所辯，核屬卸責之詞，不足採信。次查被告前因施用毒品案件
    ，經裁定送觀察、勒戒及強制戒治期滿後，經臺灣桃園地方法院檢察署檢察官於
    九十一年一月十一日，以九十一年度戒偵字第四二號不起訴處分確定，嗣再因本
    件施用毒品案件，經本院依聲請裁定令入戒治處所，施以強制戒治（九十一年度
    毒聲字第一九二八號）等情，有卷附臺灣桃園地方法院檢察署刑案資料查註紀錄
    表及臺灣高等法院被告全國前案紀錄表可按，其於五年內再犯毒品危害防制條例
    第十條第一項及第二項之罪甚明，事證明確，被告犯行洵堪認定，應依法論科。
二、核被告甲○○所為，係犯毒品危害防制條例第十條第一項之施用第一級毒品罪及
    同條例第十條第二項之施用第二級毒品罪。被告施用第一、二級毒品前之持有第
    一、二級毒品行為，本應以持有論，惟持有後進而施用，其持有之低度行為應被
    施用之高度行為所吸收，故不再論其非法持有第一、二級毒品罪。被告多次施用
    海洛因及安非他命犯行，均時間緊接，方法相同，復均觸犯構成要件相同之罪名
    ，顯係基於概括犯意為之，均依連續犯規定論以一罪，並依法加重其刑。所犯前
    開二罪，犯意各別，行為互殊，應分論併罰。爰審酌被告前有多次前科，素行不
    良，且於九十年間經執行觀察、勒戒及強制戒治處分，猶不知悔改，仍有繼續施
    用毒品之行為，顯見其意志不堅，惟施用毒品係自戕之行為，尚無害及他人併其
    犯後態度等一切情狀，分別量處如主文所示之刑，並定應執行之刑，以資儆懲。
    扣案之第一級毒品海洛因一包（淨重０．０一公克，包裝重０．二二公克），為
    查獲之毒品，應依毒品危害防制條例第十八條第一項前段規定沒收銷燬之。另扣
    案之已使用過之注射針筒一支、杓子二支、黑盒子一個、安非他命吸食器一組，
    均為被告甲○○所有且係供其犯罪所用之物，應依刑法第三十八條第一項第二款
    規定宣告沒收。
據上論斷，應依刑事訴訟法第二百九十九條第一項前段，毒品危害防制條例第十條第
一項、第二項、第十八條第一項前段，刑法第十一條前段、第五十六條、第五十一條
第五款、第三十八條第一項第二款，判決如主文。
本案經檢察官陳美華到庭執行職務。
中      華      民      國      九十一      年    十二    月    三十一  日
                                台灣桃園地方法院刑事第三庭
                                    法  官  林惠霞
右正本證明與原本無異。
如不服本判決，應於判決送達後十日內向本院提出上訴狀。
                                    書記官  吳仁心
中      華      民      國      九十一    年      十二     月   三十一  日
附錄本案論罪科刑法條全文：
毒品危害防制條例第十條：
  施用第一級毒品者，處六月以上五年以下有期徒刑。
  施用第二級毒品者，處三年以下有期徒刑。
